【裁判字號】    99,交簡上,1
【裁判日期】    990224
【裁判案由】    公共危險
【裁判全文】
臺灣苗栗地方法院刑事判決             99年度交簡上字第1號
上  訴  人  臺灣苗栗地方法院檢察署檢察官
被      告  甲○○
上列上訴人因被告公共危險案件，不服本院中華民國98年12月10
日98年度苗交簡字第922 號第一審簡易判決（聲請簡易判決處刑
案號：98年度速偵字第156 號），提起上訴，本院管轄之第二審
合議庭判決如下：
    主  文
原判決撤銷。
甲○○犯不能安全駕駛動力交通工具罪，累犯，處有期徒刑陸月
，如易科罰金，以新臺幣壹仟元折算壹日。
    事  實
一、甲○○曾犯3 次酒後駕車公共危險罪，最近乙次為臺灣新竹
    地方法院以96年度竹東交簡字第204 號判決判處有期徒刑3
    月確定，業於民國97年3 月17日易科罰金執行完畢。詎猶未
    悔改，復於98年11月15日22時至同年月16日凌晨零時許，在
    苗栗縣頭份鎮之仙仙PUB 店內，飲用啤酒5 至6 瓶、高粱酒
    1 至2 杯後，已達不能安全駕駛動力交通工具之程度，仍於
    同年月16日凌晨2 時20分許，騎乘車牌號碼IHQ－632號重型
    機車，自同鎮○○路之下公園出發，欲前往友人之住處。嗣
    於98年11月16日凌晨2 時30分許，行經苗栗縣頭份鎮○○路
    與東興路口時，因車行異常為警欄檢，發現其酒味濃厚，遂
    施以呼氣酒精濃度測試，結果測得其呼氣酒精濃度達每公升
    0.62毫克而查獲。
二、案經苗栗縣警察局頭份分局報告臺灣苗栗地方法院檢察署檢
    察官聲請簡易判決處刑。
    理  由
一、本判決後述所引用之證據資料，其中傳聞證據部分，縱無刑
    事訴訟法第159 條之1 至第159 條之4 或其他規定之傳聞證
    據例外情形，亦因檢察官及被告或同意可作為證據使用，或
    未聲明異議，依刑事訴訟法第159 條之5 第1 項、第2 項之
    規定，本院審酌該證據作成之情況，認為適當，自得為證據
    。
二、訊據被告甲○○對於上開犯罪事實坦承不諱，復有被告酒精
    濃度測試值單、刑法第185 條之3 案件測試觀察紀錄表、汽
    機車駕駛人酒後生理協調平衡檢測紀錄表、苗栗縣警察局98
    年11月16日苗縣警交字第F00000000 號舉發違反道路交通管
    理事件通知單在卷可按，足認被告酒後駕駛有蛇行、車身搖
    擺不定、轉彎半徑過大或過小等駕駛操控力欠佳之情形，已
    達無法安全駕駛動力交通工具之程度，其犯行堪以認定。
三、核被告所為，係犯刑法第185 條之3 服用酒類不能安全駕駛
    動力交通工具而駕駛罪。原審論以該罪，其認事用法，固非
    無見，惟本案被告於偵查中業已向檢察官表示願意接受有期
    徒刑6 月，經檢察官同意，記明筆錄（見98年度速偵字第15
    6 號卷第22頁），並經檢察官以之為基礎，向法院具體求處
    有期徒刑6 月（參簡易判決處刑聲請書），則依刑事訴訟法
    第451 條之1 第4 項之規定，除有以下情形者外：（1 ）被
    告所犯之罪不合第449 條所定得以簡易判決處刑之案件者。
    （2 ）法院認定之犯罪事實顯然與檢察官據以求處罪刑之事
    實不符，或於審判中發現其他裁判上一罪之犯罪事實，足認
    檢察官之求刑顯不適當者。（3 ）法院於審理後，認應為無
    罪、免訴、不受理或管轄錯誤判決之諭知者。（4 ）檢察官
    之請求顯有不當或顯失公平者，法院「應」於檢察官求刑或
    緩刑宣告請求之範圍內為判決；且觀該法條「為落實簡易程
    式之簡易可行，允宜賦被告於偵查中及審判中表示願受科刑
    範圍之機會，檢察官亦得為具體之求刑，並於法院依其所請
    科刑後限制其上訴權」之立法意旨，及同法第455 條之1 第
    2 項：「依第451 條之1 之請求所為之科刑判決，不得上訴
    。」之規定，益見立法者落實簡易程序及節省司法資源之美
    意，法院若認無上開除外事由，即應依法於檢察官根據被告
    願受科刑範圍之求刑範圍內為判決。原判決既未述明本件有
    何刑事訴訟法第451 條之1 第4 項之除外事由，復未於檢察
    官求刑之範圍內為判決，自有未洽，且本院審酌被告已有3
    次酒後駕車之紀錄，最近乙次甫經法院判決判處有期徒刑3
    月，有卷附臺灣高等法院被告前案紀錄表可稽，詎仍未悔改
    ，竟又為本件犯行，且測得酒精濃度達每公升0.62毫克，及
    未肇事產生實害，犯後坦承犯行之態度等一切情狀，亦認檢
    察官依被告所願受科刑範圍內而求處有期徒刑6 月，尚無顯
    有不當或顯失公平之情事，上訴人執上開依據，提起上訴，
    應認有理由，自應由本院予以撤銷改判。
四、本件核無刑事訴訟法第451 條之1 第4 項第1 款至第3 款之
    情形，且檢察官之求刑尚無顯有不當或顯失公平之情事如前
    述，爰依檢察官具體求刑之範圍，量處如主文所示之刑，併
    諭知易科罰金之折算標準。
據上論斷，應依刑事訴訟法第455 條之1 第1 項、第3 項、第36
9 條第1 項前段、第364 條、第299 條第1 項前段，刑法185 條
之3 、第47條第1 項、第41條第1 項前段，刑法施行法第1 條之
1 ，判決如主文。
本案經檢察官唐先恆到庭執行職務
中    華    民    國    99    年    2     月    24    日
                  刑事第二庭  審判長法  官  楊清益
                                    法  官  蔡志宏
                                    法  官  魏宏安
以上正本證明與原本無異。
不得上訴。
                                    書記官  張玉楓
中    華    民    國    99    年    2     月    24    日
附錄本判決論罪科刑依據之法條：
中華民國刑法第185條之3
服用毒品、麻醉藥品、酒類或其他相類之物，不能安全駕駛動力
交通工具而駕駛者，處1 年以下有期徒刑、拘役或科或併科15萬
元以下罰金。

司法院資訊處製作；財團法人民間司法改革基金會備份。
